【裁判字號】    98,消債更,513
【裁判日期】    980831
【裁判案由】    更生事件
【裁判全文】
臺灣板橋地方法院民事裁定           98年度消債更字第513號
聲  請  人  甲○○
代  理  人  鄒純忻律師
上列聲請人因消費者債務清理事件，聲請更生，本院裁定如下：
    主  文
聲請駁回。
聲請程序費用由聲請人負擔。
    理  由
一、按債務人與金融機構協商成立者，不得聲請更生或清算，但
    因不可歸責於己之事由，致履行顯有重大困難者，不在此限
    ；消費者債務清理條例施行前，債務人依金融主管機關協調
    成立之中華民國銀行公會會員辦理消費金融案件無擔保債務
    協商機制與金融機構成立之協商，準用前項之規定，該條例
    第151 條第5 項、第6 項分別定有明文。次按債務人不能清
    償債務或有不能清償之虞者，得依消費者債務清理條例所定
    更生或清算程序，清理其債務，該條例第3 條定有明文。末
    按聲請更生或清算不合程式或不備其他要件者，法院應以裁
    定駁回之，但其情形可以補正者，法院應定期間先命補正，
    復為同條例第8 條所明定。
二、本件聲請意旨略以：聲請人積欠債務總金額為新臺幣（下同
    ）894,422 元，因有不能清償債務之虞，前已提出債權人清
    冊，依消費者債務清理條例第151 條第1 項規定，以書面向
    最大債權金融機構萬泰商業銀行（下稱萬泰銀行）申請前置
    協商債務清償方案，惟協商不成立，又其無擔保或無優先權
    之債務總額未逾12,000,000元，復未經法院裁定開始清算程
    序或宣告破產，故為此聲請更生等語。
三、查聲請人主張其曾提出債權人清冊，依消費者債務清理條例
    第151 條第1 項規定，以書面向最大債權金融機構萬泰銀行
    申請協商債務清償方案，惟協商不成立等情，業據其提出該
    銀行出具之前置協商不成立通知書1 件為證，堪信屬實。然
    觀諸上開前置協商不成立通知書所載，萬泰銀行綜合評估審
    查後，乃提供177 期，利率8%，每期還款9,000 元之還款方
    案，此亦據聲請人於民事陳報狀內陳明無訛。又聲請人陳稱
    其在易樺石材有限公司任職，每月薪資為25,000元，又須負
    擔其與父親、胞姊共同賃屋居住之租金16,000元以及其個人
    之伙食費4,500 元等語，並提出易樺石材有限公司薪資袋、
    房屋租賃契約書等影本為證，惟聲請人於民事陳報狀內併自
    陳其父親林朝成目前並無不能維持生活之情事，亦無需由其
    扶養等情明確，則其何以需負擔其與父親、胞姊共同居住房
    屋之租金全額？顯有可議；況依聲請人提出之戶籍謄本所載
    ，其父親林朝成尚有子女林文聰、林明賜、林癸等人，縱
    聲請人有為其父親負擔上開房屋租金以盡扶養義務之必要，
    亦應由其各名子女共同分攤之，是聲請人主張其每月須負擔
    房屋租金16,000元一節，自非均屬其每月之必要生活支出，
    本院因認應以行政院主計處公佈98年度臺灣省每人每月最低
    生活費用10,792元核算其每月必要生活支出，始為允當。準
    此，以聲請人每月薪資收入25,000元，扣除其每月必要生活
    支出10,792元計算，尚有剩餘14,208元可用以清償債務，顯
    足以負擔萬泰銀行提供每月清償9,000 元之還款方案。綜上
    所述，聲請人既有勞動能力可以賺取薪資持續償還債務，而
    最大債權銀行萬泰銀行亦願提供聲請人足堪負擔之還款方案
    俾其分期清償債務，自難認聲請人目前有何不能清償債務之
    情事，此外，復未據聲請人舉證證明其確有不能清償債務或
    有不能清償之虞之情事，自與消費者債務清理條例第3 條所
    定要件不符，從而，其所為更生之聲請，不應准許，爰裁定
    如主文。
中    華    民    國    98    年    8     月    31    日
                  民事第三庭    法  官  王瑜玲
上為正本係照原本作成
如不服本裁定，應於裁定送達後10日內，以書狀向本院提出抗告
，並繳納抗告費新臺幣1,000 元
中    華    民    國    98    年    8     月    31    日
                                書記官  黃美雲


司法院資訊處製作；財團法人民間司法改革基金會備份。
